最高法院民事裁定　　　　　　　　　　111年度台抗字第799號
抗　告　人　曾烘銘
訴訟代理人　石麗卿律師
上列抗告人因與曾俊山等間請求確認三七五租約存在（核定訴訟
標的價額）事件，對於中華民國111年7月6 日臺灣高等法院裁定
（110年度上字第823號），提起抗告，本院裁定如下：
    主  文
抗告駁回。
抗告訴訟費用由抗告人負擔。
    理  由
    本件抗告人與第一審共同原告莊秀妹、曾慶水（於第一審更
審程序中死亡，由張瑞禎、曾鳳瑩、曾榮光、曾鳳嬌、曾垣鈺承
受訴訟，以下合稱為抗告人等）本於訴外人曾阿日（民國75 年7
月10日死亡）繼承人之地位，向臺灣桃園地方法院起訴請求確認
兩造就坐落桃園市○○區○○段0000○000○000○0000地號（應
有部分各1/2 ）土地之三七五租約（下稱系爭租約）關係存在，
經該法院為抗告人等勝訴之判決（下稱第一審更審判決）。相對
人曾俊山、曾俊玖、曾俊庭、曾俊宏、曾俊岳、曾俊明等聲明不
服，提起第二審上訴，原法院廢棄第一審更審判決，改判駁回抗
告人等在第一審之訴，抗告人對之聲明不服，提起第三審上訴。
    原法院以：按對於財產權訴訟之第二審判決，如因上訴所得
受之利益，不逾新臺幣（下同）100 萬元者，不得上訴。民事訴
訟法第466條第1項定有明文。此項利益數額，業經司法院依同條
第3項規定，以命令自91年2月8日起，增至150萬元。又計算第三
審上訴利益，準用關於計算訴訟標的價額之規定；訴訟標的之價
額，由法院核定；因租賃權涉訟，其租賃定有期間者，以權利存
續期間之租金總額為準。民事訴訟法第466條第4項、第77 條之1
第1項、第77條之9前段分別定有明文。抗告人對於第二審判決提
起第三審上訴，核屬因租賃權涉訟，依曾阿日與相對人之被繼承
人曾盆有（74年1月24 日死亡）訂立之系爭租約約定租金額為每
年稻穀3732臺斤（折合2239.2公斤），租賃期間自37年3月20 日
（原裁定誤載為37年12月20日）起至40年3月19日止共3年，而耕
地三七五減租條例（下稱三七五條例）第5 條規定，耕地租佃期
間不得少於6年，其訴訟標的價額自應以系爭租約權利存續期間6
年之租金總額為準。抗告人等於108年3月14日起訴，依行政院農
業委員會公告之108年度第1期作、第2 期作公糧稻穀收購價格每
公斤26元核算6年之租金總額為34萬9315 元。抗告人上訴所得受
之利益既未逾150 萬元，其上訴自非合法，因以駁回其第三審上
訴，經核於法並無不合。
    按因租賃權涉訟，其租賃定有期間者，以權利存續期間之租
金總額為準；未定期間者，不動產以2 期租金之總額為準，此觀
民事訴訟法第77條之9規定自明。原法院因系爭組約應以6年為期
，而依該期間之租金總額為其訴訟標的價額，並據以核算其上訴
利益，自無不當。抗告意旨謂系爭租約於86年4月26 日始經桃園
市楊梅區公所註銷，其存續期間已逾49年，迄至本件起訴時亦逾
70年，其訴訟標的價額應以存續期間49年或70年計算，或按抗告
人等依三七五條例第17條第1項第5款、第2項第3款、平均地權條
例第76條第1項、第77條第1項等規定期待可得之利益計算云云，
顯悖於上開民事訴訟法之規定，其執以指摘原裁定不當，聲明廢
棄，非有理由。
    據上論結，本件抗告為無理由。依民事訴訟法第495條之1第
1項、第449條第1項、第95條、第78條，裁定如主文。
中    華    民    國   111    年    9     月    28    日
                      最高法院民事第二庭
                          審判長法官  高  孟  焄  
                                法官  彭  昭  芬  
                                法官  蘇  芹  英  
                                法官  徐  福  晋  
                                法官  邱  璿  如  
本件正本證明與原本無異
                                      書  記  官  
中    華    民    國   111    年    10    月    4     日